【裁判字號】    90,易緝,7
【裁判日期】    900316
【裁判案由】    違反動產擔保交易法
【裁判全文】
臺灣臺南地方法院刑事判決                             九十年度易緝字第七號
    公  訴  人  臺灣台南地方法院檢察署檢察官
    被      告  甲○○
右列被告因違反動產擔保交易法案件，經檢察官提起公訴（八十八年度營偵字第一六
七九號），本院判決如左：
    主  文
甲○○動產擔保交易之債務人，意圖不法之利益，將標的物遷移，致生損害於債權人
，處拘役貳拾日，如易科罰金以參佰元折算壹日。緩刑貳年。
    事  實
一、甲○○於民國八十八年四月十二日，以動產擔保交易附條件買賣之方式，向中國
    聯合機車租賃有限公司新營分公司（以下簡稱中國機車公司新營分公司）購買車
    牌號碼ＬＹＰ─七五五號機車，為動產擔保交易之債務人。約定總價金新台幣三
    萬二千四百元，分六期給付，每月一期，每月十二日付款，每期付款五千四百元
    ，標的物存放地點為台南縣鹽水鎮○○路六七巷五號。在價金未付清之前，標的
    物所有權仍屬於出賣人所有，買受人僅得依約占有使用，不得任意遷移或為其他
    處分。詎甲○○在取得標的物之後，僅繳付三期之分期價金，即拒不付款，且意
    圖為自己不法之利益，於八十八年八月間起，將該標的物遷移，逃匿不知去向，
    致出賣人追索無著受有損害。
二、案經中國機車公司新營分公司訴請台灣台南地方法院檢察署檢察官偵查起訴。
    理  由
一、被告龍正義坦承曾以動產擔保交易方式向中國機車公司新營分公司購買機車一部
    ，惟辯稱：機車購買後即由其前妻王明玉保管使用，且約明係由王明玉負責繳付
    分期付款，伊不知自己係買受人，以為只是擔保人，機車已由中國機車公司取回
    ，且伊亦與中國機車達成和解等語。經查，右揭犯罪事實，業據告訴人代表人陳
    福於偵查中指訴綦詳，並有附條件買賣契約書、催告函等各一紙附卷可稽，被告
    為動產擔保交易之買受人，應可認定。被告既在附條件買賣契約書上簽名蓋章，
    且曾陪王明玉向中國機車公司繳付第三期分期付款，自難就其係機車之買受人及
    該機車係附條件分期付款買賣之事實諉為不知。況該機車第三期分期付款，係伊
    與王明玉二人各出資一半，合力繳付，業經其陳明在卷，則其對該機車分期付款
    義務應無不知，且中國機車公司亦以存證信函催告被告繳納分期付款，有催告函
    一紙卷附可參，事後被告買受之機車不知去向，被告亦不再繳付分期付款，被告
    就機車遷移，去向不明，其個人免付後續分期付款之不法利益意圖已甚明顯，被
    告違反動產擔保交易法犯行，實可認定。
二、核被告所為，係犯動產擔保交易法第三十八條之將標的物遷移罪。爰審酌被告購
    買之機車價值三萬四千多元，被告將標的物遷移，所生危害尚屬輕微、且其已與
    被害人達成民事和解，有和解書在卷可稽等一切情狀，處如主文所示之刑，並諭
    知易科罰金之折算標準，以資懲儆。又被告前未曾受有期徒刑以上刑之宣告，有
    台灣高等法院被告全國前案紀錄表在卷可憑，其經此教訓後，應知所警惕，而無
    再犯之虞，本院認對其所宣告之刑以暫不執行為適當，併諭知緩刑二年，以勵自
    新。
據上論斷，應依刑事訴訟法第二百九十九條第一項前段、動產擔保交易法第三十八條
，刑法第十一條前段、第四十一條第一項前段、第七十四條第一款，罰金罰鍰提高標
準條例第一條前段、第二條，判決如主文。
中      華      民      國      九十      年      三      月    十六    日
                              臺灣臺南地方法院刑事第一庭
                                      法  官  陳振謙
右正本證明與原本無異。
如不服本判決應於送達後十日內向本院提出上訴狀。
                                      書記官  何小玉
中      華      民      國      九十      年      三      月    十六    日
附錄本案論罪科刑法條全文：
動產擔保交易法第三十八條
  動產擔保交易之債務人，意圖不法之利益，將標的物遷移、出賣、出質、移轉、抵
  押或為其他處分，致生損；害於債權人者，處三年以下有期徒刑、拘役或科或併科
  六千元以下之罰金。


司法院資訊處製作；財團法人民間司法改革基金會備份。
